Minutes et répertoires du notaire Alexandre FORTIER, 25 novembre 1728 - 18 janvier 1770 (étude XXXI)
Archives nationales
- Minutes de Alexandre FORTIER, juillet 1728 - 1844; MC/ET/XXXI/92 - MC/ET/XXXI/763/C
  - Minutes. 1743, juillet - 1743, décembre, juillet 1743 - décembre 1743; MC/ET/XXXI/125
    - VANEAU (Alexandre François) Maître Sculpteur Rue Montorgueil § Notoriété contenant partage -, 12 octobre 1743; MC/ET/XXXI/125
      partage; Vaneau, Alexandre François
    - Desfour (Jean-Baptiste), peintre, Montpellier § Quittance donnée .., 13 novembre 1743; MC/ET/XXXI/125
      quittance; Desfour, Jean-Baptiste
    - Deronssoy (Louis), maître peintre, rue de Grenelle § Bail .., 16 novembre 1743; MC/ET/XXXI/125
      bail; Deronssoy, Louis
    - Deronssoy (Pierre), maître peintre, rue de Grenelle § Bail par .., 16 novembre 1743; MC/ET/XXXI/125
      bail; Deronssoy, Pierre
    - GAULTHIER (Charles) Maître Horloger, cour du Palais § Constitution viagère .., 25 novembre 1743; MC/ET/XXXI/125
      Gaulthier, Charles
    - Contrat de mise en apprentissage pour 5 ans, entre Marguerite Bleine, veuve de Jean-Baptiste Frutil, marchand épicier, et Jean-Philippe Delacroix, sculpteur, conseiller de l'Académie, au profit de Jean-François Frutil, âgé de 14 ans, fils de Jean-Baptiste, logé, et nourri par son maître, sans deniers déboursés., 22 décembre 1743; MC/ET/XXXI/125
      contrat d'apprentissage; Bleine, Marguerite; Delacroix, Jean Philippe; Frutil, Jean François; Frutil, Jean-Baptiste; sculpteur; commerçant
    - GRAND HOMME (Pierre) Entrepreneur des bâtiments Rue d'Argenteuil § Acte de Notoriété .., 8 février 1744; MC/ET/XXXI/125
      Grand Homme, Pierre
    - Devis d'ouvrages de maçonnerie pour faire construire une maison avec un rez-de-chaussée et un étage rue d'Anjou., 2 avril 1744; MC/ET/XXXI/125
      devis; marché; Anjou (rue d')
    - LECLERC (Nicolas Henry) Maître doreur faubourg Saint Honoré § Devis et marché de maçonnerie passe par .. pour la construction d'une maison., 2 avril 1744; MC/ET/XXXI/125
      devis; marché; Leclerc, Nicolas Henry
    - DUCHESNE (Jean) Maître maçon Rue de la Harpe § Devis d'ouvrages de maçonnerie par .., 2 avril 1744; MC/ET/XXXI/125
      devis; Duchesne, Jean
  - Minutes. 1744, janvier - 1744, avril, janvier 1744 - avril 1744; MC/ET/XXXI/126
    - LECLERC (Nicolas) Maître doreur Faubourg Saint-Honoré § Bail .., 2 janvier 1744; MC/ET/XXXI/126
    - Fouré (Claude), peintre, rue Saint-Denis § Notoriété .., 20 janvier 1744; MC/ET/XXXI/126
      notoriété; Fouré, Claude
    - Contrat de mariage entre Pierre Cailleteau de l'Assurance, architecte et contrôleur des bâtiments du roi, Saint-Germain-en-Laye, et mademoiselle de Belfort., 1er février 1744; MC/ET/XXXI/126
      contrat de mariage; Saint-Germain-en-Laye (Yvelines); Belfort (Mlle de); Cailleteau dit Lassurance, Pierre (1655-1724); architecte; contrôleur général des bâtiments (Ancien Régime)
    - CAILLETEAU de L'ASSURANCE (Pierre) architecte et contrôleur des bâtiments du Roi. § Contrat de mariage avec Denise BELY de BELFORT., 1er février 1744; MC/ET/XXXI/126
      contrat de mariage; Cailleteau de l'Assurance, Pierre
    - PERRARD (Nicolas Antoine) Architecte Rue du Haut Moulin § Procuration, 15 février 1744; MC/ET/XXXI/126
      procuration; Perrard, Nicolas Antoine
  - Minutes. 1744, mai - 1744, août, mai 1744 - août 1744; MC/ET/XXXI/127
    - Etat des sculptures faites par Jean Poultier, sculpteur, place Louis-le-Grand (Hôtel de Vieuville)., 25 mai 1703; MC/ET/XXXI/127
      Louis-Le-Grand (place); Poultier, Jean; sculpteur
    - Mainlevée concernant Pierre Grandhomme, maître maçon, rue d'Argenteuil., 4 juillet 1744; MC/ET/XXXI/127
      mainlevée; Argenteuil (rue d'); Grandhomme, Pierre; maçon
    - Charpentier (Jean), maître peintre et doreur, rue Saint-Vincent § Mainlevée .., 4 juillet 1744; MC/ET/XXXI/127
      mainlevée; Charpentier, Jean
    - DORÉ (Pierre) Maître Serrurier Rue d'Argenteuil § Mainlevée .., 4 juillet 1744; MC/ET/XXXI/127
      Doré, Pierre
    - DUMAS (Michel) Maître Serrurier grde rue du faubourg Saint-Honoré § Constitution, 6 août 1744; MC/ET/XXXI/127
      constitution de rente; Dumas, Michel
    - PAYNEL (Louis Charles) Joaillier Rue Françoise § Transport., 24 août 1744; MC/ET/XXXI/127
      Paynel, Louis Charles
  - Minutes. 1744, septembre - 1744, décembre, septembre 1744 - décembre 1744; MC/ET/XXXI/128
    - CHEVALIER (Claude) Maître tapissier Rue de la Tonnellerie § Bail de meubles par .., 20 septembre 1744; MC/ET/XXXI/128
      bail; Chevalier, Claude
    - MARCHANDÉ (Edme Philippe) Maître tapissier Pont Marie § Vente de meubles par .., 16 novembre 1744; MC/ET/XXXI/128
      acte de vente; Marchandé, Edme Philippe
    - DROUET (Pasquier) menuisier Rue Guerin Boisseau. § Dépôt de pièces., 23 novembre 1744; MC/ET/XXXI/128
      Drouet, Pasquier
    - Devis d'ouvrages de maçonnerie etc... pour rétablissement et réédification et augmentation d'une maison sise rue d'Argenteuil., 10 décembre 1744; MC/ET/XXXI/128
      devis; Argenteuil (rue d')
    - DELIVET (Jean Baptiste) Maître maçon entrepreneur de bâtiments Rue du Moulins § Devis d'ouvrages de maçonnerie etc... passé par .., 10 décembre 1744; MC/ET/XXXI/128
      devis; Delivet, Jean Baptiste
  - Minutes. 1745, janvier - 1745, avril, janvier 1745 - avril 1745; MC/ET/XXXI/129
    - MONROY (François) Entrepreneur de bâtiments grande rue du Faubourg Saint-Jacques § Quittance -, 14 janvier 1745; MC/ET/XXXI/129
      quittance; Monroy, François
    - MARIN (Jean Cyrien) Maître marbrier Rue de Vendôme § Mariage de .., 8 février 1745; MC/ET/XXXI/129
      contrat de mariage; Marin, Jean Cyrien
    - Devis et marché d'une construction faite sur les plans profils et élévation du sieur Cartaud, architecte du roi., 22 avril 1745; MC/ET/XXXI/129
      devis; marché; Cartaud (M.); architecte
    - Devis et marché des ouvrages de maçonnerie à faire pour la construction d'un corps de logis sis rue neuve du Luxembourg., 22 avril 1745; MC/ET/XXXI/129
      devis; marché; Neuve-de-Luxembourg (rue)
  - Minutes. 1745, mai - 1745, août, mai 1745 - août 1745; MC/ET/XXXI/130
    - CHARDIN (Eloie) Maître fondeur A la Grève § Acte de notoriété .., 4 juin 1745; MC/ET/XXXI/130
      Chardin, Eloie
    - CHARDIN (Nicolas) Maître fondeur à la Grève. § Acte de Notoriété .., 4 juin 1745; MC/ET/XXXI/130
      Chardin, Nicolas
    - Bail concernant Sébastien Buirette, architecte, rue de Richelieu., 21 juillet 1745; MC/ET/XXXI/130
    - Quittance donnée pour des ouvrages estimés par Pierre Quirot, architecte., 5 août 1745; MC/ET/XXXI/130
      quittance; Quirot, Pierre; architecte
    - Quittance donnée par Charles-Isaac Doussin, architecte juré expert, rue Saint-Pierre., 5 août 1745; MC/ET/XXXI/130
      quittance; Saint-Pierre (rue); Doussin, Charles Isaac; architecte
    - Quittance donnée pour des ouvrages estimés par Brice Lechauve, architecte., 5 août 1745; MC/ET/XXXI/130
      quittance; Lechauve, Brice; architecte
    - FLEURY (Pierre) Marchand évantailliste Rue Montmartre même date § Constitutions de rente 2 actes, 17 août 1745; MC/ET/XXXI/130
      constitution de rente; Fleury, Pierre
  - Minutes. 1745, septembre - 1745, décembre, septembre 1745 - décembre 1745; MC/ET/XXXI/131
    - ALLOUEL (Claude Nicolas) maître Tapissier Rue Saint Denis § Partage, 12 septembre 1745; MC/ET/XXXI/131
      partage; Allouel, Claude Nicolas
    - LETELLIER (Jean) Maître maçon § Dépôt pour la fabrique Saint-Roch .., 13 septembre 1745; MC/ET/XXXI/131
      Letellier, Jean
    - Inventaire après décès de la femme d'Antoine Ferrand, ancien professeur à l'Académie de peinture, rue Sainte-Croix-de-la-Bretonnerie., 15 septembre 1745; MC/ET/XXXI/131
      inventaire après décès; Ferrand, Antoine; enseignant
    - Transaction portant abandonnement. Jean Nicolas Quinson, maître de danse, rue Mauconseil, paroisse Saint-Eustache., 7 octobre 1745 - 8 octobre 1745; MC/ET/XXXI/131
      accord; Mauconseil (rue); Quinson, Jean Nicolas; enseignant; danseur
    - GUYOT (Sébastien) Maître serrurier Place du Cimetière § Quittance et mainlevée .., 28 octobre 1745; MC/ET/XXXI/131
      quittance; Guyot, Sébastien
    - GALLET (Pierre) Maçon Rue du faubourg Montmartre § Donation par la veuve de .., 19 novembre 1745; MC/ET/XXXI/131
      donation; Gallet, Pierre
    - Contrat de mariage (en secondes noces) de Jean-Baptiste Poullet, sculpteur du roi, rue des Deux-Portes, avec Mademoiselle Wattebled, 21 novembre 1745; MC/ET/XXXI/131
      contrat de mariage; Deux-Portes (rue des); Poulet, Jean-Baptiste; Wattebled (Mlle); sculpteur
    - Vattebled (Philippe), maître menuisier, rue des Moineaux § Mariage de la fille de .., 21 novembre 1745; MC/ET/XXXI/131
  - Minutes. 1746, janvier - 1746, mai, janvier 1746 - mai 1746; MC/ET/XXXI/132
    - Bail concernant Pierre Grandhomme, entrepreneur de bâtiments, rue d'Argenteuil., 21 février 1746; MC/ET/XXXI/132
      bail; Argenteuil (rue d'); Grandhomme, Pierre; chef d'entreprise
    - ALLOUEL (Claude Nicolas) maître Tapissier Rue Saint Denis § Vente .., 13 mars 1746; MC/ET/XXXI/132
      acte de vente; Allouel, Claude Nicolas
    - Quittance concernant Jérôme-François Chantereau, peintre élu de l'Académie royale de peinture, rue Saint-Honoré., 16 mars 1746; MC/ET/XXXI/132
      quittance; Saint-Honoré (rue); Chantereau, François Jérôme (1710-1757); peintre
    - DESCAURIET (Mathieu) menuisier Bayonne § Inventaire .., 1er avril 1746; MC/ET/XXXI/132
      inventaire; Descauriet, Mathieu
    - ARDESOIF (Jacques) Peintre Rue de la Joaillerie § Bail .., 6 avril 1746; MC/ET/XXXI/132
      bail; Ardesoif, Jacques
    - ARDESOIF (Jacques) Peintre Rue de la joaillerie § Bail .., 11 avril 1746; MC/ET/XXXI/132
    - LATHUILLE (Pierre) Maître menuisier Rue d'Argenteuil § Mainlevée .., 12 mai 1746; MC/ET/XXXI/132
      Lathuille, Pierre
    - NICARD (Jean) Maître maçon entrepreneur de bâtiments Rue des Moineaux § Contrat de mariage .., 20 mai 1746; MC/ET/XXXI/132
      contrat de mariage; Nicard, Jean
  - Minutes. 1746, juin - 1746, décembre, juin 1746 - décembre 1746; MC/ET/XXXI/133
    - Fabry (Balthazard) Compagnon sculpteur rue d'Argenteuil § transport de rente à .., 6 juillet 1746; MC/ET/XXXI/133
      transport de droits; Fabry, Balthazard
    - Bertereau (Jean Hugues) maître menuisier ordinaire des bâtiments du roi rue Saint Roch § bail à .., 14 juillet 1746; MC/ET/XXXI/133
      bail; Bertereau, Jean Hugues
    - Gilles de la Chaussée (Charles) maître maçon, entrepreneur de bâtiments rue de l'Echelle § transport de rente., 18 août 1746; MC/ET/XXXI/133
      transport de droits; Gilles de La Chaussée, Charles
    - Ticquet (Charles), peintre, de l'académie de Saint Luc § transport (succession de -), 22 août 1746; MC/ET/XXXI/133
    - Garnier (Etienne) maître serrurier rue de Seines § bail à .., 9 septembre 1746; MC/ET/XXXI/133
      bail; Garnier, Etienne
    - Procuration concernant Jean-Philippe Wattebled, architecte du roi, rue des Moineaux., 18 octobre 1746; MC/ET/XXXI/133
      procuration; Moineaux (rue des); Wattebled, Jean Philippe; architecte
  - Minutes. 1747, janvier - 1747, avril, janvier 1747 - avril 1747; MC/ET/XXXI/134
    - Gauthier (Charles) maître horloger Cour du Palais § dépôt de pièces, 4 février 1747; MC/ET/XXXI/134
      Gauthier, Charles
    - Hanotte (Charles) maître maçon à Paris § Mariage de la fille de feu .., 12 février 1747; MC/ET/XXXI/134
      contrat de mariage; Hanotte, Charles
    - Compte concernant Claude Drevet, graveur ordinaire du roi, aux galeries du Louvre., 26 février 1747; MC/ET/XXXI/134
      compte; Orties-du-Louvre (rue des); Drevet, Claude; graveur
    - Possieu (Charles), maître menuisier, rue de la Sourdière § Inventaire après décès de .., 7 mars 1747; MC/ET/XXXI/134
      inventaire après décès; Possieu, Charles
    - Carré (François) maître horloger rue Hautefeuille § Constitution, 1er avril 1747; MC/ET/XXXI/134
      constitution de rente; Carré, François
    - Leroy (Pierre) maître horloger place Dauphine § bail, 18 avril 1747; MC/ET/XXXI/134
      bail; Leroy, Pierre
    - Durand (Charles) serrurier de la chambre du roi rue Notre Dame des Victoires § Mariage de .., 19 avril 1747; MC/ET/XXXI/134
      contrat de mariage; Durand, Charles
    - Durand (Jean) maître serrurier à Versailles § Mariage du fils de .., 19 avril 1747; MC/ET/XXXI/134
      contrat de mariage; Durand, Jean
    - Vente de maison concernant Pierre Grandhomme, maître maçon, entrepreneur de bâtiments, rue d'Argenteuil., 24 avril 1747; MC/ET/XXXI/134
      acte de vente; Argenteuil (rue d'); Grandhomme, Pierre; chef d'entreprise; maçon
    - Mangin (Charles) maître maçon, entrepreneur de bâtiments rue Saint Jacques § Marché d'ouvrages (réparations), 25 avril 1747; MC/ET/XXXI/134
      marché; Mangin, Charles
  - Minutes. 1747, mai - 1747, août, mai 1747 - août 1747; MC/ET/XXXI/135
    - Bail concernant Sébastien Buirette, architecte, rue de Richelieu., 2 août 1717; MC/ET/XXXI/135
    - Passy (château de) près Paris § Bail à vie du .. (Etat des meubles du ..), 4 mai 1747; MC/ET/XXXI/135
      bail; Passy (ancienne commune)
    - Montjoye (Adrien) horloger rue Saint-Germain-l'Auxerrois § Inventaire après décès de la femme de..., 20 mai 1747; MC/ET/XXXI/135
      inventaire; Montjoye, Adrien
    - Guay (Jacques) Graveur du roi en pierres fines, maître lapidaire et marchand joaillier aux Galeries du Louvre § Renonciation à la maîtrise de lapidaire, 30 mai 1747; MC/ET/XXXI/135
      Guay, Jacques
    - Montjoye (Adrien) horloger Rue des Fossés Saint-Germain-l'Auxerrois § Mariage de .., 23 juin 1747; MC/ET/XXXI/135
      contrat de mariage; Montjoye, Adrien
    - Lecourt (Nicolas), maître peintre, rue du Dauphin § Inventaire après décès de la femme de .., 8 juillet 1747; MC/ET/XXXI/135
      inventaire; Lecourt, Nicolas
    - Babuty (François Antoine) architecte juré expert bourgeois de P. rue de l'Arbre Sec § quittance, 13 juillet 1747; MC/ET/XXXI/135
      quittance; Babuty, François Antoine
    - Gallopet (Jean René) maître menuisier rue du Dauphin § bail, 20 juillet 1747; MC/ET/XXXI/135
      bail; Gallopet, Jean René
  - Minutes. 1747, septembre - 1747, décembre, septembre 1747 - décembre 1747; MC/ET/XXXI/136
    - Gerard (Benoit) maître horloger rue Dauphine § Mariage du fils de .., 29 septembre 1747; MC/ET/XXXI/136
      contrat de mariage; Gerard, Benoit
    - Gerard (Jean Benoît) maître horloger rue Dauphine § Mariage de .., 29 septembre 1747; MC/ET/XXXI/136
      contrat de mariage; Gerard, Jean Benoît
    - Wattebled (Philippe), maître menuisier, rue des Moineaux § Renonciation, 2 octobre 1747; MC/ET/XXXI/136
      renonciation; Wattebled, Philippe
    - Bail concernant Jean-Baptiste-Augustin Beausire, conseiller architecte du roi et de l'Académie royale d'architecture, rue de la Mortellerie., 10 octobre 1747; MC/ET/XXXI/136
      bail; Mortellerie (rue de la); Beausire, Jean-Baptiste Augustin (1692-17..); architecte
    - Testart (Pierre) peintre de l'académie de Saint-Luc rue Neuve des Petits-Champs prise les tableaux § Inventaire, 10 novembre 1747; MC/ET/XXXI/136
      inventaire; Testart, Pierre
    - Vallery (château et seigneurie de) arrond. de Sens, Yonne § Vente par la princesse de Condé du .., (280.000 livres), 12 novembre 1747; MC/ET/XXXI/136
      acte de vente; Vallery (Yonne, château de); Sens (Yonne)
    - Constitution à Jean-François Labbé, architecte inspecteur des bâtiments du roi, cour du Vieux-Louvre., 10 décembre 1747; MC/ET/XXXI/136
      Précisions sur les lieux: Paris--Louvre (palais du vieux, cour)
      constitution de rente; Louvre (palais du); Labbé, Jean François; architecte; inspecteur (Ancien Régime)
  - Minutes. 1748, janvier - 1748, juin, janvier 1748 - juin 1748; MC/ET/XXXI/137
    - Gallopet (Jean René) maître menuisier rue du Dauphin § bail, 3 janvier 1748; MC/ET/XXXI/137
    - Bonneau (Jacques) tapissier rue du Four § Délégation, 4 janvier 1748; MC/ET/XXXI/137
      Bonneau, Jacques
    - Thévenot (Louis Urbain), marchand orfèvre, grande rue du Faubourg Saint-Honoré § Notoriété aux dires de .., 16 janvier 1748; MC/ET/XXXI/137
      notoriété; Thévenot, Louis Urbain
    - Quittance de remboursement concernant Pierre Grandhomme, maître maçon, entrepreneur de bâtiments, rue d'Argenteuil., 24 janvier 1748; MC/ET/XXXI/137
      quittance; Argenteuil (rue d'); Grandhomme, Pierre; chef d'entreprise; maçon
    - Quittance de remboursement concernant Eloi Grandhomme, maître maçon, entrepreneur de bâtiments, rue d'Argenteuil., 24 janvier 1748; MC/ET/XXXI/137
      quittance; Argenteuil (rue d'); Grandhomme, Eloi; chef d'entreprise; maçon
    - Conventions entre Philippe-Claude de Montboissier et Jacques de Vaucanson, de l'académie royale des sciences, pour décorations et ornements de l'Hôtel Mortagne., 18 mars 1748; MC/ET/XXXI/137
      Précisions sur les lieux: Paris--Charonne (rue de, hôtel de Mortagne)
      convention; Charonne (rue de); Montboissier-Beaufort-Canillac, Philippe Claude de (1671?-1765); Vaucanson, Jacques (1709-1782)
    - Dian (château et seigneurie de) en Gatinois près le condé de Vallery § Vente av. du .. (pour 216000 l.) à M. et M/me/ DeLaunoy qui avaient acheté le 12 novembre 1747 le château Saint-seigneurie de Vallery .., 31 mars 1748; MC/ET/XXXI/137
      acte de vente
    - Vente par Pierre-Nicolas Gaudier, seigneur de La Grange, à Maurice de Saxe, maréchal de France, des meubles du château de La Grange., 11 avril 1748; MC/ET/XXXI/137
      Tapisseries représentant les guerres d'Hannibal.
      Précisions sur les lieux: La Grange (Yerres, Essonne)--Château
      acte de vente; Yerres (Essonne); Gaudier, Pierre Nicolas; Saxe, Maurice de (1696-1750); officier général
    - La Grange (château de) § Vente des meubles du .. (40.000 livres), 11 avril 1748; MC/ET/XXXI/137
    - La Grange (un grand château et seigneurie de) § Vente du .. à Maurice de Sevey maréchal de France (pour 150.000 livres), 11 avril 1748; MC/ET/XXXI/137
    - GRANGE-DU-MILIEU (château de la) § Vente par Pierre Nicolas GAUDION, au maréchal Maurice de SAXE., 11 avril 1748; MC/ET/XXXI/137
    - Grand Sozay (château et seigneurie du) en Nivernais § Vente à M. de Launnay du .. (190.000 livres), 4 mai 1748; MC/ET/XXXI/137
  - Minutes. 1748, juillet - 1748, décembre, juillet 1748 - décembre 1748; MC/ET/XXXI/138
    - Constitution de rente viagère concernant Jean-Baptiste-Marie Pierre, écuyer, peintre ordinaire du roi, âgé de 34 ans, rue Michel-Le-Comte., 27 juillet 1738; MC/ET/XXXI/138
      Pièce annexe: extrait baptistaire dudit Pierre.
      constitution de rente; Michel-Le-Comte (rue); Pierre, Jean-Baptiste Marie; peintre
    - Inventaire après décès de Marc-Antoine Briail de Lumagne, écuyer, munitionnaire général des vivres de la Marine, rue Neuve-des-Petits-Champs., 29 juillet 1748; MC/ET/XXXI/138
      Tableaux: un avec le nom d'artiste, l'autre d'après.
      [Bibliothèque, histoire de France, Boileau, Molière, Racine, etc.].
      Autres dépouillement(s):
      Fichier Bibliothèques.
      inventaire après décès; Neuve-des-Petits-Champs (rue); Briail de Lumagne, Marc Antoine
    - Wattebled (Jacques Philippe) Ciseleur rue de la Juiverie § quittance en forme de compte de tutelle, 3 août 1748; MC/ET/XXXI/138
      quittance; Wattebled, Jacques Philippe
    - Wattebled (Philippe), maître menuisier, rue des Moineaux § Quittance en forme de compte de tutelle, 3 août 1748; MC/ET/XXXI/138
    - Testart (Pierre), peintre, de l'académie de Saint Luc rue Neuve des Petits-Champs § bail, 2 septembre 1748; MC/ET/XXXI/138
      bail; Testart, Pierre
    - Baillou (Antoine Jacques), maître menuisier, rue d'Anjou § Inventaire après décès de .., 11 septembre 1748; MC/ET/XXXI/138
      inventaire après décès; Baillou, Antoine Jacques
    - Watebled (Jacques Philippe), maître menuisier, le chemin de la Grande Pinte § Bail à .., 10 octobre 1748; MC/ET/XXXI/138
      bail; Wattebled, Jacques Philippe
    - Wattebled (Philippe), maître menuisier, rue des Moineaux § Bail, 7 novembre 1748; MC/ET/XXXI/138
      bail; Wattebled, Philippe
    - Vaudier (Jean Pierre) tourneur en porcelaine à Vincennes § renonciation, 10 novembre 1748; MC/ET/XXXI/138
      Vaudier, Jean Pierre
    - Procuration concernant Pierre Grandhomme, entrepreneur de bâtiments, ancien marguillier de l'église Saint-Roch., 22 décembre 1748; MC/ET/XXXI/138
      procuration; Grandhomme, Pierre; chef d'entreprise
    - Paulmier (Nicolas Guillaume) maître fondeur rue Sainte Avoies § transport, 28 décembre 1748; MC/ET/XXXI/138
      Paulmier, Nicolas Guillaume
  - Minutes. 1749, janvier - 1749, mars, janvier 1749 - mars 1749; MC/ET/XXXI/139
    - Lathuille (Pierre) maître menuisier rue d'Argenteuil § Mainlevée, 8 janvier 1749; MC/ET/XXXI/139
  - Minutes. 1749, avril - 1749, juin, avril 1749 - juin 1749; MC/ET/XXXI/140
  - Minutes. 1749, juillet - 1749, septembre, juillet 1749 - septembre 1749; MC/ET/XXXI/141
    - Perieux (Louis), maître menuisier ,aux Tuileries, cour des Suisses § Mariage de la fille de .., 21 juillet 1749; MC/ET/XXXI/141
      contrat de mariage; Perieux, Louis
    - Dépôt de 600 livres de dépens concernant Jérôme-François Chantereau, élève de l'Académie royale de peinture, rue Saint-Honoré., 2 août 1749; MC/ET/XXXI/141
      Pièces annexes.
      dépôt de pièces; Saint-Honoré (rue); Chantereau, François Jérôme (1710-1757); étudiant
  - Minutes. 1749, octobre - 1749, décembre, octobre 1749 - décembre 1749; MC/ET/XXXI/142
    - Testart (Pierre), maître peintre § Testament de .. déposé, 29 novembre 1749; MC/ET/XXXI/142
      testament; Testart, Pierre
    - Inventaire après décès de Pierre Testart, concernant François Joullain, maître peintre de l'Académie Saint-Luc, quai de la Mégisserie, qui estime les tableaux., 5 décembre 1749; MC/ET/XXXI/142
      inventaire après décès; Mégisserie (quai de la); Joullain, François; Testart, Pierre; peintre
    - Pingot (Jacques), maître peintre, de l'académie de Saint Luc au Pont Notre Dame estime les tableaux § Inventaire, 5 décembre 1749; MC/ET/XXXI/142
      inventaire; Pingot, Jacques
    - Inventaire après décès de Pierre Testard, maître peintre, rue Neuve des Petits-Champs., 5 décembre 1749; MC/ET/XXXI/142
      Plus de 100 numéros, copies, originaux, avec noms d'artistes.
      inventaire après décès; Neuve-des-Petits-Champs (rue); Testard, Pierre (16..?-1749); peintre
    - Dépôt de ratification et description détaillée du château de Passy faite par le sieur Cochois, architecte juré expert, et Moisy, architecte (très volumineux dossier)., 30 décembre 1749; MC/ET/XXXI/142
      Précisions sur les lieux: Paris--Passy (ancien village)--Château; Passy (Yonne)--Château
      dépôt de pièces; ratification; Passy (ancienne commune); Cochois (M.); Moisy (M.); architecte
    - Passy (château de) § Description détaillée du .. par architectes Cochois et Moisy, 30 décembre 1749; MC/ET/XXXI/142
      Passy (ancienne commune)
  - Minutes. 1750, janvier - 1750, mai, janvier 1750 - mai 1750; MC/ET/XXXI/143
    - Gaudin (Nicolas Etienne), peintre, rue Philipeau § Procuration .., 31 janvier 1750; MC/ET/XXXI/143
      procuration; Gaudin, Nicolas Etienne
    - BERTEREAU (Hugues) Maître menuisier Rue Neuve Saint-Roch. § Transaction., 10 mars 1750; MC/ET/XXXI/143
      accord; Bertereau, Hugues
    - BEAUFILS (Nicolas) Dessinateur Rue Saint Denis § quittance .., 10 avril 1750; MC/ET/XXXI/143
      quittance; Beaufils, Nicolas
    - Obligation et mainlevée concernant Robert Levrac de Tournière, peintre de l'Académie royale, rue de Richelieu., 23 avril 1750; MC/ET/XXXI/143
      obligation; mainlevée; Richelieu (rue de); Tournières, Robert (1668-1752); peintre
    - PINARD (Jean) Architecte entrepreneur de bâtiments; Rue Neuve Saint-Neuf § Bail par .., 16 mai 1750; MC/ET/XXXI/143
      bail; Pinard, Jean
    - Marché de maçonnerie etc... pour construire un bâtiment destiné à loger la communauté des prêtres desservant l'église Saint-Roch., 31 mai 1750; MC/ET/XXXI/143